【裁判字號】    97,上訴,4623
【裁判日期】    971029
【裁判案由】    毒品危害防制條例
【裁判全文】
臺灣高等法院刑事判決                97年度上訴字第4623號
上  訴  人
即  被  告  甲○○
                    現另案在臺灣臺北看守所執行中
上列上訴人因毒品危害防制條例案件，不服臺灣板橋地方法院97
年度訴字第1903號，中華民國97年7月17日第一審判決（起訴案
號：臺灣板橋地方法院檢察署97年度毒偵字第2622號），提起上
訴，本院判決如下：
    主  文
上訴駁回。
    理  由
一、按提起第二審之上訴，其上訴書狀應敘述具體理由，為第二
    審上訴必備之程式。此觀民國96年7月4日修正公布刑事訴訟
    法第361條第2項之規定甚明。倘上訴理由之敘述未合乎具體
    之要求者，其上訴即屬同法第367條前段所定「上訴不合法
    律上之程式」，第二審法院應依同法第372條前段之規定，
    以判決駁回之。至其理由之具體與否，屬第二審法院審查範
    圍，不在第一審法院命補正之列，上訴書狀如已敘述理由，
    無論其具體與否，即無待其補提理由書或命補正之問題。此
    與上訴書狀全未敘述上訴理由者，第一審法院依刑事訴訟法
    第三百六十一條第三項之規定，應定期間先命補正之情形，
    尚屬有別。又第二審上訴之目的，既在於請求撤銷、變更原
    判決，則所謂「具體理由」，自應就原判決如何足以撤銷、
    如何應予變更之「事實上」或「法律上」之具體根據，本於
    確實之訴訟資料暨原因事實之所出，逐一敘述、記載，必已
    具體指出原判決事實認定所依憑之證據有如何之錯誤（例如
    原判決所採納之證據如何不具證據能力，所為證明力之判斷
    如何違背經驗、論理法則等），法律之適用（尤其實體法）
    有如何違誤之處，而足以動搖原判決使之成為不當或違法而
    得改判之事由；必要時並應提出有利於己之事證，期使第二
    審法院採納，俾為有利於上訴人之認定，始屬合法。上訴理
    由之敘述，應先合乎具體之要求，始有所敘述可取與否之實
    體審理與判斷之問題。是上訴人之上訴書狀雖敘述上訴理由
    ，但僅泛言原判決認定事實錯誤、違背法令、量刑失之過重
    或輕縱等情詞，而未依上揭意旨指出具體事由，或形式上雖
    已指出具體事由，然該等事由縱使屬實，亦不足以認為原判
    決有何不當或違法（例如所指摘訴訟程序之瑕疵，將因第二
    審重新審理而補正），或其所陳之事由，與訴訟資料所載不
    相適合，或所指摘原判決之「不當」或「違法」根本不存在
    者，均應認其實質上並未符合具體之要件，庶符節制濫行上
    訴之立法意旨。
二、本件上訴人即被告甲○○不服原審判決，提起上訴，其理由
    略稱：上訴人觸犯法律乃因健康不佳，加上情緒低落，才吸
    食毒品解除病痛。上訴人共購買兩次毒品回家吸食，且上訴
    人所犯罪刑，並無危害他人生命、財產法益，懇請對上訴人
    以想像競合犯論處該罪刑等語。惟按一行為而觸犯數罪名者
    ，從一重處斷，此為刑法第55條前段所明定之想像競合犯。
    然上訴人所犯者，係不同之施用第一級毒品及第二級毒品行
    為，亦即上訴人係數行為犯數罪，此與前開想像競合犯之要
    件不符，且原判決已於理由內詳予說明被告之行為係屬數罪
    (見判決書正本第4頁)，所為論斷經核並無不合，上訴意旨
    未具體指明原判決前開認事或用法有何不當或違法情形，綜
    此，應認被告之上訴實質上未符合理由應具體之要件。依上
    說明，其上訴為不合法律上之程式，應予駁回。並不經言詞
    辯論為之。
三、據上論斷，應依刑事訴訟法第367條前段、第372條，判決如
    主文。
中    華    民    國    97    年    10    月    29    日
            刑事第二十二庭審判長法  官  何菁莪
                                法  官  李麗珠
                                法  官  洪于智
以上正本證明與原本無異。
如不服本判決，應於收受送達後十日內向本院提出上訴書狀，其
未敘述上訴之理由者並得於提起上訴後十日內向本院補提理由書
（均須按他造當事人之人數附繕本）。
                                書記官  柯月英
中    華    民    國    97    年    10    月    31    日


司法院資訊處製作；財團法人民間司法改革基金會備份。
